【裁判字號】    89,易,918
【裁判日期】    900711
【裁判案由】    傷害等
【裁判全文】
臺灣雲林地方法院刑事判決                          八十九年度易字第九一八號
    公  訴  人  臺灣雲林地方法院檢察署檢察官
    被      告  乙○○
                丁○○
                丙○○
右列被告因傷害等案件，經檢察官提起公訴（八十九年度偵字第三○一四號、第四○
二六號），本院判決如左：
    主  文
乙○○、丁○○共同損壞他人之警示燈、奇石、機車，足以生損害於他人，乙○○、
丁○○累犯，各處拘役伍拾玖日，如易科罰金，均以參佰元折算壹日；又共同公然侮
辱人，各處拘役肆拾日，如易科罰金，均以參佰元折算壹日。乙○○、丁○○應執行
拘役捌拾玖日，如易科罰金，均以參佰元折算壹日。
丙○○傷害人之身體，處有期徒刑貳月，如易科罰金，以參佰元折算壹日；又公然侮
辱人，處拘役肆拾日，如易科罰金，以參佰元折算壹日；
乙○○、丁○○、丙○○被訴恐嚇部分均無罪。
    事  實
一、乙○○前於民國（下同）八十四年間因重利等罪，經台灣桃園地方法院判處應執
    行有期徒刑一年二月確定，並於八十五年十月八日執行完畢；丁○○前於八十六
    年間因違反麻醉藥品管理條例案件，經本院判處有期徒刑二月確定，並於八十六
    年三月二十六日執行完畢。乙○○、丁○○、丙○○、張成勳（已經檢察官為不
    起訴處分），於八十九年六月四日晚上十時二十分許，在雲林縣林內鄉九芎村大
    埔九四號甲○○○住家隔壁小吃攤一同飲酒，席間乙○○與丁○○因細故發生爭
    執而大聲吵鬧，致甲○○○綁在其店面外的狗受到驚動而對乙○○吠叫不止，乙○○即以石頭丟狗，乙○○因此與甲○○○發生爭執，乙○○、丁○○竟基於毀
    損及公然侮辱之犯意聯絡，由乙○○先持甲○○○所有之警示燈向店內丟擲，乙○○、丁○○再一同侵入店內搗毀奇石、推倒車號ＭＫＶ－九四九號機車，致店
    內奇石斷裂，機車車殼裂開及警示燈破裂，足生損害於甲○○○，其二人並以「
    幹你娘」等穢言，公然侮辱甲○○○。又丙○○於隔壁小吃攤聽見乙○○、丁○○與甲○○○發生爭吵，即與張成勳一同進入甲○○○店內，丙○○並叫乙○○
    、丁○○退出甲○○○住處，但甲○○○不甘遭人毀損物品，而繼續與丙○○發
    生爭執，丙○○即基於傷害及公然侮辱之故意，乘張成勳勸架拉住甲○○○之際
    ，以腳踹踢甲○○○之臀部，致其跌倒，造成甲○○○受有頭部後枕部直徑二公
    分血腫塊、左臀部二×○．五公分紅腫之傷害，並以「幹你娘，瘋女人」云云辱
    罵甲○○○。嗣經甲○○○報警後循線查獲。
二、案經甲○○○訴由雲林縣警察局斗六分局報請臺灣雲林地方法院檢察署檢察官偵
    查起訴。
    理  由
壹、有罪部分
一、訊之被告乙○○、丁○○、丙○○，對於右揭時地乙○○、丁○○先與告訴人甲○○○發生口角，進而進入告訴人店裡毀損物品並辱罵告訴人，而丙○○隨後進
    入要乙○○、丁○○離開，卻與告訴人再次發生爭執，而用三字經辱罵並用腳踹
    告訴人臀部等事實，於審理中均坦白承認，核與告訴人甲○○○於警訊及偵審中
    之指訴相符，並有現場照片三張、驗傷診斷書一紙在卷可資佐證，事證明確，被
    告三人之犯行堪以認定，應依法論科。
二、核被告乙○○、丁○○所為，係犯刑法第三百五十四條毀損器物罪、同法第三百
    零九條第一項公然侮辱罪及同法第三百零六條第一項侵入住居罪，被告丙○○所
    為，係犯刑法第二百七十七條第一項傷害罪、同法第三百零九條第一項公然侮辱
    罪及同法第三百零六條第一項侵入住居罪。被告乙○○、丁○○就毀損器物罪及
    公然侮辱罪，具有犯意聯絡及行為分擔，為共同正犯。被告乙○○、丁○○侵入
    告訴人店內進行毀損，其侵入住居罪與毀損罪間，有方法結果之牽連關係，依刑
    法第五十五條之規定，應從較重之毀損罪處斷；被告丙○○侵入告訴人店內傷害
    告訴人，其侵入住居罪與傷害罪間，有方法結果之牽連關係，依刑法第五十五條
    之規定，應從較重之傷害罪處斷。被告乙○○、丁○○所犯毀損、公然侮辱罪間
    ，及被告丙○○所犯傷害、公然侮辱罪間，犯意各別，罪名不同，均應分論併罰
    。又被告三人侵入告訴人住宅及公然侮辱部分，業經告訴人分別於警訊及偵查時
    告訴明確，公訴人雖未引用侵入住居及公然侮辱條文，惟於事實欄已明確記載上
    開事實，侵入住居及公然侮辱部分業經起訴，本院自應加以裁判。又被告乙○○
    前於八十四年間因重利等罪，經台灣桃園地方法院判處應執行有期徒刑一年二月
    確定，並於八十五年十月八日執行完畢；被告丁○○前於八十六年間因違反麻醉
    藥品管理條例案件，經本院判處有期徒刑二月確定，並於八十六年三月十二六日
    執行完畢，此有本院被告全國前案紀錄表在卷可按，其等於五年以內再犯本件最
    重本刑為有期徒刑以上之毀損罪，為累犯，皆依刑法第四十七條之規定加重其刑
    。爰審酌被告素行、犯罪動機、目的、手段、所生危害及犯罪後態度等一切情狀
    ，各量處如主文所示之刑，並均諭知易科罰金之折算標準，被告乙○○、丁○○
    部分並定其應執行之刑。又按刑法第四十一條易科罰金之規定，已於九十年一月
    十日修正公布，同年月十二日生效，依刑法第二條第一項前段規定，應適用修正
    後之刑法第四十一條第一項前段，諭知易科罰金之折算標準，併此敘明。至扣案
    菜刀一把，被告三人均否認為其所有，而告訴人亦無法指明係何人所有，爰不予
    宣告沒收，附此敘明。
貳、無罪部分
一、公訴意旨略以：被告乙○○於八十九年六月四日晚上十時二十分許，在雲林縣林
    內鄉九芎村大埔九四號甲○○○住家與告訴人甲○○○發生口角後，被告丙○○
    、丁○○及一名姓名不詳之成年男子亦隨之進入，該姓名不詳成年男子並手持菜
    刀一把指向告訴人命其不准出聲，被告丙○○則以加害其生命之意思恫稱「要是
    報警，要殺死你全家」云云，使告訴人心生畏懼，因認被告乙○○、丁○○、丙○○三人共犯恐嚇罪嫌。
二、按犯罪事實應依證據認定之，無證據不能推定其犯罪事實，又不能證明被告犯罪
    者，應諭知無罪之判決，刑事訴訟法第一百五十四條、第三百零一條第一項分別
    定有明文。次按認定不利於被告之事實，須依積極證據，苟積極證據不足為不利
    於被告事實之認定時，即應為有利於被告之認定，更不必有何有利之證據；又事
    實之認定，應憑證據，如未能發現相當之證據，或證據不足以證明，自不能以推
    測或擬制之方法，以為裁判之基礎；且認定犯罪事實所憑之證據，無論直接或間
    接證據，其為訴訟上之證明，須達於通常一般之人均不致有懷疑，而得確信其為
    真實之程度者，始得據為有罪之認定，倘其證明尚達到此一程度，而有合理之懷
    疑存在時，尚難為有罪之認定基礎；另告訴人之告訴，係以使被告受刑事訴追為
    目的，是其陳述是否與事實相符，仍應調查其他證據以資審認，最高法院三十年
    上字第八一六號、四十年台上字第八六號、七十六年台上字四九八六號、五十二
    年台上字第一三○○號判例均可資參照。
三、本件公訴人認被告三人涉犯上開罪嫌，無非以告訴人甲○○○之指訴為其論據。
    訊之被告三人均堅詞否認有何恐嚇之犯行，均辯稱：當時只有辱罵告訴人而已，
    並沒有說任何恐嚇的話等語。經查，告訴人於警訊及偵查中陳稱：乙○○與她發
    生口角後叫人到她家裡打她並損壞物品，丁○○限制她的行動，另一名陌生男子
    拿菜刀指著她說「不準出聲，不然要殺死她」，丙○○則用腳踹她並罵三字經且
    恐嚇「要是報警要殺死你全家」云云。惟上開告訴人所指之不詳姓名男子究係何
    人？被告三人於警訊及偵審中均供稱並無此人，且查閱警訊及偵查卷宗，亦無該
    不詳姓名男子之資料，則是否確有告訴人所指稱之該不詳姓名男子，即有可疑。
    再證人張成勳於偵查亦指證當時在場的除了被告乙○○外，尚有被告丙○○等情
    ，惟始終均無指證當時另有一名姓名不詳之男子在場，是告訴人所述另有一名不
    詳姓名男子涉案，是否與事實相符，顯有疑義。又扣案菜刀一把係於告訴人住處
    隔壁屋外查獲等情，亦經告訴人陳明於警訊筆錄，然該菜刀為何人所有？告訴人
    於警訊及偵審中均無法指述明白，而被告三人對此扣案菜刀亦否認為其所有，是
    綜上所述，本案關於告訴人指訴之不詳姓名男子手持菜刀進行恐嚇一節，尚無證
    據足認確有其人其事，顯然告訴人有關此部分之指訴無法作為本案論斷之依據。
    另告訴人指訴被告丙○○對其恫稱「如果報警，就殺你全家」云云，惟此部分之
    恐嚇言語僅有告訴人一人聽聞等情，亦經告訴人於審理中陳明，則於被告丙○○
    始終否認有上開犯行，而關於告訴人此部分之陳述是否與事實相符，又有上述合
    理懷疑情形下，亦難僅依告訴人之指述，即認被告丙○○確有出言恐嚇。依上說
    明，公訴人所舉之證據不足以證明被告三人確有恐嚇犯行。此外，又查無其他積
    極之證據，足認被告等確有公訴人所指之犯行，不能證明被告三人犯罪，依法應
    諭知無罪之判決。
據上論斷，應依刑事訴訟法第二百九十九條第一項前段、第三百零一條第一項，刑法
第二條第一項前段、第二十八條、第三百五十四條、第三百零九條第一項、第二百七
十七條第一項、第三百零六條第一項、第五十五條、第四十七條、第五十一條第六款
、修正後刑法第四十一條第一項前段，罰金罰鍰提高標準條第一條前段、第二條，判
決如主文。
本案經檢察官陳永豐到庭執行職務
中      華      民      國      九十      年      七      月    十一    日
                                        臺灣雲林地方法院刑事第一庭
                                            法  官
如不服本判決，應於判決送達後十日內，向本院提出上訴狀。（須附繕本）


司法院資訊處製作；財團法人民間司法改革基金會備份。
